【裁判字號】    89,易,1239
【裁判日期】    890905
【裁判案由】    竊盜
【裁判全文】
臺灣臺南地方法院刑事判決                        八十九年度易字第一二三九號
    公  訴  人  臺灣台南地方法院檢察署檢察官
    被      告  丙○○
                戊○○
右列被告因竊盜等案件，經檢察官提起公訴（八十八年度偵字第一四九六七號、八十
九年度偵字第六八四號）及移送併辦（八十九年度偵字第八八０六、八八三九號），
本院判決如左：
    主    文
戊○○共同連續攜帶兇器竊盜，累犯，處有期徒刑壹年陸月。
丙○○共同連續攜帶兇器竊盜，累犯，處有期徒刑壹年陸月，扣案螺絲起子貳支及鐵
錐壹支均沒收。
    事    實
一、丙○○於民國八十四年間，因違反肅清煙毒條例之罪，經台灣高等法院台南分院
    判處有期徒刑三年二月確定，於八十七年十月三日執行完畢；戊○○於八十六年
    間，因違反麻醉藥品管理條例之罪，經本院判處有期徒刑六月確定，於八十六年
    六月十日易科罰金執行完畢；詎丙○○、戊○○二人均不知悔改，復共同基於意
    圖為自己不法所有之概括犯意，連續多次獨自或由二人共同（由戊○○下手，丙
    ○○則在旁把風），持客觀上得為凶器之螺絲起子或鐵錐，撬開他人汽車車門或
    打破車窗，竊取財物，計有：（一）戊○○獨自於八十八十月間某日，在台南市
    西區中國城旁，竊取庚○○所有置於自用小客車內之KISS台南ＶＩＰ卡、全福隆
    百貨批發卡、燦坤３Ｃ流通卡各一張、國道回數票十張、現金新台幣（下同）五
    百餘元；（二）戊○○獨自於八十八年十一月二十五日上午十時許，在台南市○
    ○街一八五巷二號前，竊取乙○○所有置於車牌號碼ＴＰ—８６７７號自用小客
    車內之汽車音響一台；（三）戊○○、丙○○二人共同於八十八年十一月二十六
    日凌晨二時許，在台南縣永康市良美大樓旁，竊取丁○○所有置於車牌號碼Ｎ７
    —２６３８號自用小客車內之先鋒牌汽車音響一台、行動電話一具；（四）戊○
    ○、丙○○二人共同於八十八年十一月二十八日下午三時許，在台南縣仁德鄉○
    ○路八九五號前，竊取甲○○所有置於其自用小客車內之先鋒牌ＣＤ音響一台、
    先鋒牌汽車音響面板一具；（五）戊○○獨自於八十八年十一月底連續四次在不
    詳之地點竊取他人自用小客車內之汽車音響四台、行動電話汽車充電器四組、反
    雷達測速器一組、汽車音響（面板）四台、國道回數票一一八張、汽車用ＣＤ一
    台、濾水器濾心六支、行動電話電池一片、女用眼鏡ＣＥ一支。（六）丙○○獨
    自於八十九年七月二十五日晚上九時許，在台南市○○路長榮中學旁，持其所有
    客觀上可為兇器之螺絲起子二支，先竊取己○○所有置於車牌號碼Ｎ七─七六０
    一號自用小客車內之汽車音響一台及ＣＤ盒一個，再竊取壬○○所有置於車牌號
    碼Ｃ九─六九七九號自用小客車內之汽車音響一台；（七）丙○○獨自於八十九
    年七月二十七日下午四時四十分許，在台南市○○路一八九號對面，持其所有客
    觀上可為兇器之鐵錐一支打破癸○○所有車牌號碼ＶＦ─八九一一號自小客車之
    車窗竊取置於該車內之戒指一只及一百一十元。嗣先於八十八年十二月二日下午
    一時許，經警在台南市○○街二０五巷口丙○○駕駛之車牌號碼ＸＸ—３１０３
    號之自用小客車內查獲汽車音響八台、隨身聽一台，又循線於同日下午四時三十
    分許在台南市○○路一三九巷六十弄二十二號戊○○住處查獲行動電話汽車充電
    器四組、反雷達測速器一組、行動電話一支、電池一片、汽車音響面板四台、國
    道回數票一一八張、汽車用ＣＤ一台、濾水器濾心六支、女用眼鏡ＣＥ一支；復
    於八十九年七月二十五日晚上九時許，丙○○在台南市○○路長榮中學旁為警查
    獲，並扣得丙○○所有供犯罪所用之起子二支及贓物汽車音響一台暨ＣＤ盒一個
    ；再於八十九年七月二十七日下午五時許，丙○○又在台南市○○路一八九號對
    面為警查獲，並扣得丙○○所有供犯罪所用之鐵錐一支及贓物戒指一只暨一百一
    十元。
二、案經台南市警察局第一、四分局分別報請台灣台南地方法院檢察署檢察官偵查起
    訴及移送併辦。
    理    由
一、訊據被告丙○○除坦承如事實欄所示（六）、（七）之犯行外，餘均矢口否認，
    辯稱雖曾與戊○○出去二次，但戊○○下車作何事，伊並不知情，雖見戊○○取
    回物品，但伊亦不知戊○○是竊盜云云。訊據被告戊○○初雖坦承前揭（一）至
    （五）之犯行，惟事後則翻異前供，矢口否認有何竊盜犯行，辯稱所有犯行均是
    丙○○要他頂罪云云。經查，右揭（一）至（五）之犯罪事實，業據被告戊○○
    於警訊、偵查及本院八十九年七月四日審理時坦承不諱，而（六）、（七）之犯
    罪事實，亦據被告丙○○於警訊、偵查及本院審理時坦承不諱，核與被害人庚○
    ○、乙○○、丁○○、甲○○、己○○、壬○○、癸○○所述失竊情節相符。再
    查，右揭（一）至（五）犯罪事實之贓物，大部分係在戊○○位於台南市○區○
    ○路一三九巷六十弄二十二號之住處查獲（見警卷搜索扣押筆錄），是被告戊○
    ○事後於本院審理時翻異前供，辯稱並未竊盜云云，顯不可採。再查，被告丙○
    ○確曾與被告戊○○共犯二次竊盜，不僅為被告戊○○於警訊、偵查及本院八十
    九年七月四日審理時指述歷歷，且被告丙○○如確未參與竊盜犯行，被告戊○○
    何必於因案入獄之後，透過其女友辛○○通知被告丙○○取走部分贓物？而被告
    丙○○又何必急於取走贓物並欲處分，而致被查獲？更何況被告丙○○於第一次
    被查獲後，再犯之（六）、（七）犯行，亦均為相同手法之犯行，顯見被告丙○
    ○就汽車音響等物品，有銷贓管道；是被告丙○○辯稱與被告戊○○出去二次，
    雖見被告戊○○有取回物品，但不知是竊盜云云，顯不足採。此外又有螺絲起子
    二支及鐵錐一支扣案可資佐證，並有贓物認領保管收據七紙、搜索扣押物清單二
    件在卷可稽。是被告戊○○曾為之自白部分，經核與事實相符；而被告丙○○、
    戊○○二人所辯者，顯均係事後畏罪卸責之詞，不足採信。本件事證明確，被告
    丙○○、戊○○二人之犯行，均堪認定。
二、核被告丙○○、戊○○二人之所為，均係犯刑法第三百二十一條第一項第三款之
    攜帶兇器加重竊盜罪。被告丙○○、戊○○二人有犯意聯絡及行為分擔，均為共
    同正犯。再被告丙○○、戊○○二人先後多次竊盜犯行，時間緊接，犯罪構成要
    件相同，顯均係基於概括之犯意反覆為之，均應依連續犯之規定論以一罪，並依
    法加重其刑。又被告丙○○於八十四年間，因違反肅清煙毒條例之罪，經台灣高
    等法院台南分院判處有期徒刑三年二月確定，於八十七年十月三日執行完畢；被
    告戊○○於八十六年間，因違反麻醉藥品管理條例之罪，經本院判處有期徒刑六
    月確定，於八十六年六月十日易科罰金執行完畢；有台灣台南地方法院檢察署刑
    案資料查註紀錄表及台灣高等法院被告全國前案紀錄表在卷可按，被告丙○○、
    戊○○二人於五年之內再犯本件有期徒刑以上之罪，均為累犯，均應依法遞加重
    其刑。爰分別審酌被告丙○○被查獲後仍一再犯案，被告戊○○犯罪次數較多，
    及被告丙○○、戊○○二人犯罪之動機、目的、手段、所得利益、所生危害及犯
    罪後之態度等一切情狀，分別量處如主文所示之刑，以資懲儆。扣案螺絲起子二
    支及鐵錐一支為被告丙○○所有供其犯罪所用之物，爰均依法宣告沒收。
三、據上論斷，應依刑事訴訟法第二百九十九條第一項前段，刑法第二十八條、第五
    十六條、第三百二十一條第一項第三款、第四十七條、第三十八條第一項第二款
    ，判決如主文。
中      華      民      國    八  十  九    年    九    月      五      日
                                    臺灣臺南地方法院刑事第一庭
                                        法  官  王  獻  楠
右正本證明與原本無異。
如不服本判決，應於判決送達後十日內，向本院提出上訴狀。
                                        書記官  陳  玉  果
中      華      民      國    八  十  九    年    九    月      五      日
附錄本案論罪科刑法條全文。
刑法第三百二十一條第三款：
  犯竊盜罪而有左列情形之一者，處六月以上五年以下有期徒刑：
    三、攜帶兇器而犯之者。


司法院資訊處製作；財團法人民間司法改革基金會備份。
